【裁判字號】    92,親,10
【裁判日期】    920709
【裁判案由】    確認非婚生子女
【裁判全文】
臺灣彰化地方法院民事判決  九十二年度親字第一○號
    原      告    甲○○
    送達代收人    丙○○
    訴訟代理人    陳世煌律師
                  劉嘉堯律師
    被      告    乙○○  住彰.
    兼法定代理人  丁○○  住彰.
                          居彰.
右當事人間確認非婚生子女事件，本院判決如左：
    主      文
確認被告乙○○（民國八十九年六月二日上午七時二十七分生，被告丁○○之女）非
原告甲○○之婚生女。
訴訟費用由被告負擔。
    事      實
甲、原告方面：
  一、聲明：如主文所示。
  二、陳述：
      原告甲○○與被告丁○○於民國八十一年一月六日結婚，於八十三年間因細故
      爭吵，致感情日趨淡薄，被告丁○○並於八十三年底無故離家出走至今。被告
      丁○○於九十二年三月初主動與原告聯繫，以夫妻情分既已不復存在為由，與
      原告商洽離婚事宜，未料在協商離婚事宜過程中，被告丁○○坦承曾於八十九
      年六月二日產下一女（取名乙○○，惟尚未向戶政單位申報戶口登記），至此
      原告始知悉該女並非被告丁○○自原告受胎所生之婚生女，而係與他人所生，
      原告甲○○與被告丁○○並已於九十二年三月六日離婚，為此依法訴請判決如
      聲明。
三、證據：提出出生證明書一份、戶籍謄本二份。
乙、被告方面：
  一、聲明：請求駁回原告之訴；訴訟費用由原告負擔。
  二、陳述：被告乙○○確非原告甲○○的小孩。但是被告丁○○同意原告之請求。
丙、本院依職權囑託財團法人彰化基督教醫院鑑定兩造之血緣關係。
     理      由
一、本件原告主張其與被告丁○○本係夫妻，嗣於九十二年三月六日協議離婚，被告
    丁○○於八十九年六月二日上午七時二十七分生產下一女（取名乙○○，惟尚未
    向戶政單位申報戶口登記），惟自八十三年底被告丁○○無故離家出走至今，原
    告即未與被告丁○○同居，被告乙○○應非自原告甲○○受胎所生，卻受婚生推
    定乙節，業據原告提出戶籍謄本、出生證明書等件為憑外，復經本院囑託財團法
    人彰化基督教醫院鑑定兩造間之血緣關係，覆稱「．．．，可以排除甲○○與乙○○之親子關係」，有財團法人彰化基督教醫院九十二年彰基院字第九二○五五
    七號親子鑑定報告一件在卷可稽，是原告之主張，堪信為真實。
二、按從子女出生日回溯第一百八十一日起至第三百零二日止為受胎期間，民法第一
    千零六十二條第一項著有明文。又妻之受胎，係在婚姻關係存續中者，推定其所
    生子女為婚生子女，如夫妻之一方能證明妻非自夫受胎者，得於知悉子女出生之
    日起，一年內提起否認之訴，民法第一千零六十三條第一項第二項定有明文。查
    本件被告丁○○受胎生下被告乙○○，其受胎期間既係在原告與被告丁○○婚姻
    關係存續中，則依法自應推定被告乙○○為原告與被告丁○○之婚生女，惟被告
    乙○○並非自原告受胎所生，已如前所述，從而原告於九十二年三月初知悉上開
    情事一年內即九十二年三月十四日提起本件訴訟，於法洵屬有據，應予准許。
三、據上論結，本件原告之訴為有理由，依民事訴訟法第七十八條，判決如主文。
中      華      民      國    九十二    年      七      月      九      日
                                  臺灣彰化地方法院家事法庭
~B法      官  王美惠
右為正本係照原本作成
如對本判決上訴須於判決送達後廿日內向本院提出上訴狀
中      華      民      國    九十二    年              月              日
~B法院書記官  施秀青


司法院資訊處製作；財團法人民間司法改革基金會備份。
